【裁判字號】    95,上易,241
【裁判日期】    950529
【裁判案由】    恐嚇取財
【裁判全文】
臺灣高等法院高雄分院刑事判決         95年度上易字第241號
上  訴  人  臺灣高雄地方法院檢察署檢察官
上  訴  人
即  被  告  乙○○
選任辯護人  李明益  律師
被      告  甲○○（原名林惠文）
上列上訴人因被告恐嚇取財案件，不服臺灣高雄地方法院94年度
易字第1112號中華民國95年1 月6 日第一審判決（起訴案號：臺
灣高雄地方法院檢察署94年度偵字第5677號），提起上訴，本院
判決如下：
     主  文
上訴駁回。
     事  實
一、乙○○明知將銀行存摺、提款卡及密碼交付他人使用，將可
    能藉由該銀行存摺、提款卡及密碼，供作為恐嚇、詐欺取財
    時供被害人匯款之用，以遂行不法者不法取財犯罪之目的，
    而其發生並不違背乙○○本意之情況下，基於幫助他人犯恐
    嚇取財罪之不確定故意，於民國（以下同）93年12月3 日至
    同年月6 日間某時，在不詳地點，將如附表一所示之時間，
    向附表一所示之銀行，申請如附表一所示金融帳戶之存摺、
    金融卡後，交付予不詳恐嚇集團之成員使用，該集團之成員
    於另取得經濟部各行業工廠名錄、電話簿廣告電話後，基於
    意圖為自己不法所有之概括犯意，分別於附表二所示時間、
    地點，使用0000000000及0000000000號2 支門號（上開門號
    分別植入機號：零，俗稱零碼機），推由其中一人或數人隨
    機連續撥打如附表二所示被害人等公司之聯絡電話號碼，並
    以如附表二所示之方法，恐嚇被害人，致附表二編號一至四
    之被害人公司中接獲電話之負責人或職員因恐遭不測而生畏
    懼之心，依其所指示之金額，匯入如附表二編號一至四所示
    乙○○之金融帳戶內，附表二其餘被害人則於接獲恐嚇電話
    並經恐嚇集團之成員告知應匯入之金融帳戶後，並未匯錢而
    未能得逞。嗣於94年3 月4 日上午9 時許，為警在臺北縣三
    重市○○○路11號及同市○○街8 號前，分別查獲江啟瑞（
    已判刑確定），並扣得江啟瑞所有之諾基亞手機（零碼機）
    1 枝、經濟部各行業工廠名錄5 本、電話簿2 本，不知情之
    甲○○所有之00 00000000 號門號卡及其持有乙○○如附表
    一編號一、二之金融卡各1 張，始知上情。
二、案經高雄縣政府警察局移送臺灣高雄地方法院檢察署檢察官
    偵查起訴。
     理  由
甲、被告乙○○有罪部分：
一、訊之被告乙○○矢口否認有何幫助恐嚇取財犯行，辯稱：我
    於92年間因工作需要，申請如附表一所示之金融帳戶，但於
    93 年3、4 月間一起遺失云云。惟查：
（一）上揭因被恐嚇而匯入1 萬元、1 萬元、5 萬元、2 萬元之
      事實，業据被害人張啟振、莊昆煌、賴長宗、張文誠於警
      訊中陳述綦詳，並經未得逞之附表二被害人黃日環等陳述
      甚明，被告乙○○對附表二之被害人於警訊中所為陳述之
      證據能力亦未爭執，應依刑事訴訟法第159 條之5 之規定
      ，應認前開被害人等於警詢中之證述具有證據能力。
（二）被告乙○○在銀行所開設之附表一之帳戶，有附表二編號
      1 至4 所示之被害人將金額匯入上開被告乙○○所有帳戶
      中之事實，有卷附彰化銀行匯款申請書（代收入傳票）、
      復華銀行匯款申請書（代收入傳票）、台北銀行入戶電匯
      入帳單、中國國際商業銀行國內匯款申請書各1 紙，足證
      被告乙○○所開立如附表一所示之金融帳戶有被恐嚇集團
      用以恐嚇被害人等所得之匯款帳戶甚明。
（三）又經原審依職權調閱被告乙○○所開立如附表一所示金融
      帳戶之開戶資料、補發存摺、變更密碼、更換印鑑等各項
      異動資料，除編號一所示玉山銀行之帳戶係於91年5 月20
      日申設，並於同年6 月24日申請補發存摺、更換印鑑，嗣
      於93年12月3 日再次申請補發存摺，同時註銷存簿之取款
      密碼（玉山銀行之存簿帳號與金融卡之號碼並不相同，故
      取款密碼亦不同，見附表一編號一所示）外，其餘編號二
      、三之金融帳戶，均係於93年12月1 、2 日所申設，期間
      並無任何異動資料等情，此有玉山銀行民生分行94年12月
      1 日玉民生字第05112903號函附存款戶約定書、存戶事故
      查詢表、台北富邦商業銀行股份有限公司94年12月1 日北
      富銀三重字第9460010036號函覆資料、國泰世華商業銀行
      三重分行94年12月16日（94）國世重字第472 號函附之印
      鑑卡、存摺存款止扣資料附卷可稽，是被告乙○○辯稱上
      開存摺乃於93年3 、4 月間一起遺失云云，顯係虛妄之詞
      ，縱或因請領存摺時日久遠，恐有誤記，然如附表一所示
      之帳戶其開立或補發之時間，分別為93年12月1 、2 、3
      日，乃時隔一日申請一本，而依各該帳戶之歷史交易明細
      表所示最終交易日期，又分別為94年1 月11日、94年1 月
      11日、93年12月8 日，亦有玉山銀行民生分行94年8 月1
      日玉民生字第05072902號函附交易往來明細表、台北富邦
      商業銀行股份有限公司94年8 月1 日北富銀三重字第9460
      010013號函附資金往來明細、國泰世華商業銀行三重分行
      94年8 月16日（94）國世重字第403 號函附交易明細資料
      在卷為憑，則以二者前後時間相距最近者以觀，乃編號三
      之帳戶，尚不足一星期即已停用，是倘如被告乙○○所述
      上開帳戶之存摺係一同遺失，客觀上其遺失之時間定早於
      最後交易之日，尤其93年12月6 日附表二編號一之被害人
      張啟振業已接獲恐嚇電話，並於翌日即12月7 日將新臺幣
      1 萬元匯入被告乙○○之附表一編號一之金融帳戶內；顯
      見果若真有遺失帳戶情事，而在如此密集，為期僅有3 日
      之時間所申請之3 本金融帳戶存摺，又在非常短暫，不到
      3 日的時間即連同金融卡均一併全部遺失，此種非與常情
      相符之記憶自應十分深刻，豈有年份、月份均有所誤認之
      理？初已非令人無疑；又原審就遺失玉山銀行存摺一節訊
      問被告乙○○稱：可能有辦理掛失手續，再補辦之存摺又
      遺失了，何時遺失忘記了云云（見94年12月7 日原審審判
      筆錄第31、32頁），是被告乙○○究竟有無遺失存摺？遺
      失幾次？何時遺失？遺失多少本？有無申請補發？其供詞
      前後矛盾、反覆不一，實無法予以採信，況依被告乙○○
      所述其先後遺失存摺多次，復同時遺失多本存摺，此觀於
      被告乙○○以往更換印鑑、補發存摺以及變更密碼之紀錄
      ，被告乙○○對於自身金融帳戶之注意程度自不亞於其他
      人，何以上開編號二、三帳戶遺失之後，並無任何存簿掛
      失、申請補發或變更密碼之紀錄？顯與情理迥不相符，且
      依各該金融帳戶之提款紀錄所示，均係以金融卡將帳戶內
      之現金提領一空，又何以其所有遺失帳戶金融卡之提款密
      碼皆為恐嚇集團所知悉？是被告乙○○所辯應係卸責之詞
      ，不足採信，被告乙○○確有於93年12月3 日至同年月6
      日間，將如附表一所示金融帳戶之存摺、金融卡及提款密
      碼提供予不詳人士使用，堪以認定。
（三）按金融帳戶為個人之理財工具，而政府開放金融業申請設
      立後，金融機構大量增加，一般民眾皆可以存入最低開戶
      金額之方式自由申請開設金融帳戶，並無任何特殊之限制
      ，因此一般人申請存款帳戶極為容易而便利，且得同時在
      不同金融機構申請多數存款帳戶使用，並無使用他人帳戶
      之必要，此為一般日常生活所熟知之常識，故除非充作犯
      罪使用，並藉此躲避警方追緝，一般正常使用之存款帳戶
      ，並無向他人租用或購買帳戶存摺及提款卡之必要。何況
      ，金融存款帳戶，攸關存戶個人財產權益之保障，專屬性
      甚高，衡諸常理，若非與本人有密切關係，不可能提供個
      人帳戶供他人使用，縱有交付個人帳戶予他人使用之特殊
      情形，亦必會先行瞭解他人使用帳戶之目的始行提供，參
      以坊間報章雜誌及其他新聞媒體，對於以簡訊通知中獎、
      刮刮樂、假中獎真詐財或以電話、簡訊恐嚇等其他類似之
      不法犯罪集團，經常利用大量收購之他人存款帳戶，以隱
      匿其等詐欺或恐嚇取財犯罪之不法行徑，規避執法人員之
      查緝，並掩飾、確保因自己犯罪所得之財物，類此在社會
      上層出不窮之案件，亦多所報導及再三披露，是避免此等
      專屬性甚高之物品被不明人士利用為與財產有關之犯罪工
      具，亦應為一般生活認知所應有之認識，被告乙○○係智
      力成熟之成年人，對此自應知之甚詳。再者，使用被告乙
      ○○帳戶之不詳犯罪集團，確有利用被告乙○○上開帳戶
      作為犯恐嚇取財罪之出入帳戶，足見被告乙○○確有容任
      該不詳犯罪集團利用其出售之帳戶犯恐嚇取財罪之不確定
      故意，事證明確，被告乙○○所辯係卸責之詞，不足採信
      ，其犯行已堪認定。
二、核被告乙○○所為，係犯刑法第30條第1 項前段、第346 條
    第1 項之幫助連續恐嚇取財罪。檢察官移送併案審理部分（
    即臺灣高雄地方法院檢察署檢察官94年度偵字第3664號案恐
    嚇被害人黃日環部分），因與起訴之犯罪事實，係屬接續犯
    之實質上一罪，應為起訴效力所及，基於審判不可分原則，
    本院自應併予審究。被告乙○○幫助他人恐嚇取財，應依刑
    法第30條第2 項規定，按正犯之刑減輕之。
三、公訴意旨另以：被告乙○○提供前述帳號，由不詳姓名者另
    恐嚇如起訴書附表所載合計130 件之被害人匯款，因認被告
    乙○○此部分亦涉有刑法第30條第1 項前段、第346 條第1
    項之幫助恐嚇取財罪嫌。惟查：除自93年12月6 日起至94年
    1 月14日止，由不詳人士所組成之恐嚇集團，利用被告乙○
    ○所有如附表一、二所示之金融帳戶，業已供作恐嚇取財匯
    款之用外，另130 件並無任何實施恐嚇手段之行為人告知被
    害人其應匯入款項之帳戶為被告乙○○之帳號，上開130 件
    恐嚇犯行之行為人即正犯，是否為同一人或同一不法集團所
    為，自不得僅憑是否使用同一行動電話門號卡而遽以認定，
    況此之門號卡，在市場上實屬交易頻繁，業據購買同一門號
    卡之證人即共同被告江啟瑞證述綦詳，是依卷內證據實已無
    從證明是江啟瑞所為；又正犯既無從予以特定，則當時持有
    同一門號卡之不確定正犯，是否亦同時使用被告乙○○所開
    立之金融帳戶，作為匯款之用，自是同樣無以為證，此與正
    犯之不存在無異，尚無其他積極證據足資證明被告乙○○涉
    有上開其餘13 0件幫助恐嚇之犯行，此部分本應諭知無罪，
    惟公訴人既認此一部分與前開起訴論罪之部分，有連續犯之
    裁判上一罪關係，爰不另為無罪之諭知，附此敘明。
四、原審適用刑法第346 條第1 項、第30條、第41條第1 項前段
    ，罰金罰鍰提高標準條例第1 條前段、第2 條規定，並審酌
    被告乙○○為圖不法利益，擅自將所申請之銀行帳戶的存摺
    、金融卡、提款密碼提供他人作為犯恐嚇取財罪之匯款帳戶
    ，助長犯罪之不良風氣，導致犯罪偵查之困難，犯罪動機可
    議，行為殊屬不當，其本身並未實際參與恐嚇取財之犯行，
    係屬幫助犯，責難性較輕等一切情狀，量處有期徒刑6 月，
    並諭知如易科罰金以300 元折算1 日。經核原判決此部分認
    事用法並無不合，量刑亦屬適當，被告乙○○上訴指摘原判
    決量刑過重，為無理由，應予駁回。
乙、被告甲○○無罪部分：
一、公訴意旨略以：被告甲○○與江啟瑞共同意圖為自己不法之
    所有，並基於連續恐嚇取財之概括犯意聯絡自93年11月15日
    起至94年2 月24日止，由江啟瑞負責打電話，甲○○負責提
    款，在江啟瑞事先取得經濟部各行業工廠名錄、電話簿廣告
    電話後，分別於如起訴書附表所示時間、地點，使用王八卡
    0000000000及0000000000號（俗稱王八卡）及甲○○所有之
    0000000000號等門號（上開門號分別植入機號：零，俗稱零
    碼機），由江啟瑞隨機連續撥打附表所示被害人張啟振等14
    3 人之公司、診所聯絡電話號碼，恐嚇稱：我現在正在跑路
    （逃亡之意），因犯殺人案要籌措資金逃亡至大陸之逃亡費
    ，倘不從，要對被害人或其家人不利、或到公司開槍、押人
    、綁架、丟汽油彈、放火燒公司等語威脅，致部分被害人恐
    遭不測而生畏懼之心，依其指示將錢匯入附表所示之帳戶內
    ，部分被害人則未匯錢（被害人匯款金額、帳戶及部份未匯
    款情形均如附表所示），再由甲○○持金融卡至不特定金融
    機構自動櫃員機負責提領贓款，朋分花用，因認被告甲○○
    涉有刑法第346 條第1 項之共同恐嚇取財罪嫌。
二、公訴人認被告甲○○涉有共同恐嚇取財罪嫌，無非係以前揭
    犯罪事實，業據被告甲○○與江啟瑞之共同自白，並有諾基
    亞手機（零碼機）1 支、經濟部各行業工廠名錄5 本、電話
    簿2 本，及如附表二編號一、二所示之金融卡各1 張可証等
    語，為其論據。
三、被告甲○○於原審固坦承曾借予共同被告江啟瑞0000000000
    號行動電話門號，並曾受江啟瑞之委託使用如附表一編號一
    、二所示之金融卡，至自動提款設備提領現金，然因該帳戶
    內經查詢餘額並無款項可供提領等情，惟堅決否認有何參與
    恐嚇之犯行，辯稱：我係94年1 月份才認識江啟瑞，因為江
    啟瑞住處沒有電話，才借行動電話門號給他，江啟瑞是因為
    做六合彩沒有空，將金融卡交給我去幫他查詢餘額，我沒有
    從帳戶中領過錢等語。經查：
（一）被告甲○○於94年3 月4 日在內政部警政署刑事警察局所
      製作之筆錄中供稱：「（問：0000000000門號借給江啟瑞
      作何用途？）我告訴江啟瑞將該電話借給他使用方便我找
      到他。（問：妳是否知道江啟瑞持用該門號做恐嚇取財、
      詐欺之用？）我不知道。（問：你有無幫江啟瑞持提款卡
      至提款機提領現金？）有的。（問：你有無提領到現金？
      共提領多少錢？）我沒有提領過現金，我先查詢餘額，因
      為戶頭內沒有錢，所以都沒有提領到現金。（問：你為何
      要幫江啟瑞持提款卡至提款機提領現金？妳分得多少好處
      ？）因為是朋友關係，而當時我在快遞公司上班送快遞，
      江啟瑞向我謊稱有朋友要借錢給他，已經將錢匯入帳戶內
      要我至提款機提領現金，我不疑有他，且基於朋友立場就
      幫他提領現金，但沒有領到現金，我也沒有分到好處。」
      等語。可見被告甲○○於警詢中已明確供陳，行動電話門
      號係借予江啟瑞使用，但對於江啟瑞持以向被害人恐嚇取
      財一節並不知情，且其對於幫忙江啟瑞至提款機提領現金
      ，經查詢餘額後，帳戶中並無現金可供提領等情，並未否
      認，然同時業已表明，江啟瑞係謊稱有朋友要借錢給江啟
      瑞，被告甲○○自始並無幫助提領匯款之認識，遑論犯罪
      之故意，由此顯見，公訴人認被告甲○○於警詢中自白，
      並非實在。
（二）共同被告江啟瑞就其恐嚇犯行，迭據証人江啟瑞於警詢、
      檢察官偵查中及原審審理時，均供稱係由其一人撥打恐嚇
      電話，並無其他共犯參與其中等語，江啟瑞於警詢中固敘
      及曾要被告甲○○持金融卡去提款，但從未提及被告甲○
      ○知悉該款項係恐嚇取財而來，況共同被告不利於他人之
      自白，就其他共同被告而言，為被告以外之第三人，本質
      上屬於證人，自不能因案件合併關係而影響其他被告原享
      有之訴訟上權利，是為確保被告對證人之詰問權，證人於
      審判中，應依法定程序，到場具結陳述，並接受被告之詰
      問，其陳述始得作為認定被告犯罪事實之判斷依據（司法
      院大法官會議第582 號解釋意旨足資參照）。亦即不得逕
      以共同被告不利於己之陳述採為其他共同被告犯罪之證據
      ，仍應以證人身分傳訊該共同被告，令其具結並使本案被
      告得有交互詰問之機會，始得以其證言資為本案被告不利
      之證據。本件原審依職權傳訊證人即共同被告江啟瑞，並
      經具結證稱：系爭行動電話門號係向被告甲○○借來使用
      的，當時我住處沒有電話，我用來撥打恐嚇電話，甲○○
      並不知情，且我告訴甲○○去提領之款項，係經營電子遊
      戲機每週要報帳，叫甲○○去幫我提錢看看等語。是依卷
      證資料，尚無任何不利於被告甲○○之直接或間接證據，
      而被害人之指述、通聯紀錄、匯款交易明細等，均無從作
      為認定被告甲○○有參與恐嚇犯行之證據，此外復查無其
      他確切証据証明被告甲○○有共同恐嚇犯罪情事，其犯罪
      即屬不能証明。
四、原審以不能証明被告甲○○犯罪，此部分依法諭知無罪，核
    無不合，檢察官上訴指摘原判決此部分不當，為無理由，此
    部分應予駁回。
據上論斷，應依刑事訴訟法第368條，判決如主文。
本案經檢察官陳國全到庭執行職務。
中    華    民    國    95    年    5     月    29    日
                  刑事第六庭  審判長法  官  張盛喜
                                    法  官  范惠瑩
                                    法  官  李璧君
以上正本證明與原本無異。
不得上訴。
中    華    民    國    95    年    5     月    29    日
                                    書記官  林明威
附錄本判決論罪科刑法條：
中華民國刑法第346 條：
意圖為自己或第三人不法之所有，以恐嚇使人將本人或第三人之
物交付者，處6 月以上5 年以下有期徒刑，得併科1 千元以下罰
金。
以前項方法得財產上不法之利益，或使第三人得之者，亦同。
前二項之未遂犯罰之。
附表一：乙○○幫助連續恐嚇取財之銀行帳號
┌──┬─────────┬───────┬──────┐
│編號│銀行              │帳號          │開戶日期    │
│    │                  │              │            │
├──┼─────────┼───────┼──────┤
│一  │玉山商業銀行民生分│0000000000000 │91年5月20日 │
│    │行                │（金融卡卡號：│（91年6 月24│
│    │                  │00000000000） │日存摺掛失補│
│    │                  │              │發、更換印鑑│
│    │                  │              │；93年12月3 │
│    │                  │              │日存摺掛失、│
│    │                  │              │註銷存摺取款│
│    │                  │              │密碼）      │
├──┼─────────┼───────┼──────┤
│二  │台北富邦商業銀行三│00000000000000│93年12月1日 │
│    │重分行            │              │            │
│    │（前身為台北銀行）│              │            │
├──┼─────────┼───────┼──────┤
│三  │國泰世華商業銀行三│000000000000  │93年12月2日 │
│    │重分行            │              │            │
└──┴─────────┴───────┴──────┘
附表二：乙○○幫助連續恐嚇取財犯罪事實一覽表
┌──┬───┬───────────────┬────┐
│編號│被害人│          犯罪手法            │匯入帳戶│
├──┼───┼───────────────┼────┤
│一  │前貴有│分別於93年12月6 日14時11分許及│附表一之│
│    │限公司│同年月7 日8 時29分許由真實姓名│編號一帳│
│    │張啟振│年籍不詳之成年男子以0000000000│戶      │
│    │      │號電話（機號：零碼）撥打被害人│        │
│    │      │（住所：台中縣潭子鄉聚興村豐富│        │
│    │      │路1 段1 巷6-1 號）00-00000000 │        │
│    │      │號電話，自稱跑路（逃亡）兄弟，│        │                                       │
│    │      │恐嚇勒索跑路費60萬元，經討價還│        │                                       │
│    │      │價於93年12月7 日11時55分匯1萬 │        │                                       │
│    │      │元入指定帳戶提領花用。        │        │                                       │
├──┼───┼───────────────┼────┤
│二  │鍇揚機│93年12月7 日10時6 分許由真實姓│附表一之│
│    │械（股│名年籍不詳之成年男子以00000000│編號一帳│
│    │）公司│64號電話（機號：零碼）撥打被害│戶      │
│    │莊昆煌│人（住所：桃園縣中壢市內定里下│        │
│    │      │內壢16-101號）00-0000000號電話│        │
│    │      │，自稱跑路（逃亡）兄弟，恐嚇勒│        │
│    │      │索跑路費60萬元，於當日下午2時 │        │
│    │      │10分匯1 萬元入指定帳戶提領花用│        │
│    │      │。                            │        │
├──┼───┼───────────────┼────┤
│三  │友烽企│分別於93年12月20日11時43分許及│附表一之│
│    │業有限│14時32分許由真實姓名年籍不詳之│編號二帳│
│    │公司  │成年男子以0000000000號電話（機│戶      │
│    │賴長宗│號：零碼）撥打被害人（住所：苗│        │
│    │      │栗縣通宵鎮○○里○○路1-8 號）│        │
│    │      │000-000000號電話，自稱跑路兄弟│        │
│    │      │，恐嚇勒索跑路（逃亡）費10萬元│        │
│    │      │，經討價還價於當日下午1 時18分│        │
│    │      │匯5 萬元入指定帳戶提領花用。  │        │
├──┼───┼───────────────┼────┤
│四  │德欣先│94年1 月5 日9 時19分許由真實姓│附表一之│
│    │進（股│名年籍不詳之成年男子以00000000│編號一帳│
│    │）公司│64號電話（機號：零碼）撥打被害│戶      │
│    │張文誠│人（住所：雲林縣斗六市○○路70│        │
│    │      │0 號）00-0000000號電話，自稱跑│        │
│    │      │路兄弟，恐嚇勒索跑路（逃亡）費│        │
│    │      │40萬元，經討價還價於當日下午3 │        │
│    │      │時39分匯2 萬元入指定帳戶提領花│        │
│    │      │用。                          │        │
├──┼───┼───────────────┼────┤
│五  │升旺工│分別於93年12月7 日11時51分許及│附表一之│
│    │業（股│同日12時5 分許由真實姓名年籍不│編號二、│
│    │）公司│詳之成年男子以0000000000號電話│三帳戶  │
│    │黃日環│（機號：零碼）撥打被害人（住所│        │
│    │      │：彰化縣福興鄉頂粘村東勢巷4號 │        │
│    │      │）00-0000000、0000000 號電話，│        │
│    │      │自稱在跑路（逃亡），恐嚇勒索  │        │
│    │      │150 萬元及50萬，均未得逞。    │        │
├──┼───┼───────────────┼────┤
│六  │祥亨資│93年12月9 日9 時17分許由真實姓│附表一之│
│    │訊用品│名年籍不詳之成年男子以00000000│編號一帳│
│    │（股）│64號電話（機號：零碼）撥打被害│戶      │
│    │公司  │人（住所：台南縣永康市○○○街│        │
│    │蘇崇樑│511 號）00-0000000號電話，自稱│        │
│    │      │跑路（逃亡）兄弟，恐嚇勒索4-50│        │
│    │      │萬元，未得逞。                │        │
├──┼───┼───────────────┼────┤
│七  │盛貿實│93年12月10日10時17分許由真實姓│附表一之│
│    │業（股│名年籍不詳之成年男子以00000000│編號一帳│
│    │）公司│64號電話（機號：零碼）撥打被害│戶      │
│    │劉天成│人（住所：彰化縣和美鎮○○路2 │        │
│    │      │段29號）00-0000000號電話，自稱│        │
│    │      │跑路（逃亡）兄弟，恐嚇勒索40萬│        │
│    │      │元，未得逞。                  │        │
├──┼───┼───────────────┼────┤
│八  │凱會企│93年12月10日10時59分許由真實姓│附表二之│
│    │業有限│名年籍不詳之成年男子以00000000│編號二帳│
│    │公司  │64號電話（機號：零碼）撥打被害│戶      │
│    │蘇錦地│人（住所：彰化縣秀水鄉金陵村安│        │
│    │      │南巷94號之1）00-0000000 號電話│        │
│    │      │，自稱跑路（逃亡）兄弟，恐嚇勒│        │
│    │      │索20餘萬元，未得逞。          │        │
├──┼───┼───────────────┼────┤
│九  │日盛工│93年12月15日10時54分許由真實姓│附表一之│
│    │業社  │名年籍不詳之成年男子以00000000│編號二帳│
│    │盧明盛│64號電話（機號：零碼）撥打被害│戶      │
│    │      │人（住所：台中縣東勢鎮○○路58│        │
│    │      │1 號之2）00-00000000號電話，自│        │
│    │      │稱犯案跑路（逃亡）中，恐嚇勒索│        │
│    │      │30萬元，未得逞。              │        │
├──┼───┼───────────────┼────┤
│十  │科霆工│93年12月28日10時18分許由真實姓│附表一之│
│    │業（股│名年籍不詳之成年女子以00000000│編號三帳│
│    │）公司│64號電話（機號：零碼）撥打被害│戶      │
│    │李森隆│人（住所：台中縣豐原市○○路34│        │
│    │      │9 巷1 號）00-00000000 號電話，│        │
│    │      │自稱在逃亡，恐嚇勒索60萬元，未│        │
│    │      │得逞。                        │        │
├──┼───┼───────────────┼────┤
│十一│倡明電│93年12月28日10時41分許由真實姓│附表一之│
│    │機有限│名年籍不詳之成年男子以00000000│編號一帳│
│    │公司  │64號電話（機號：零碼）撥打被害│戶      │
│    │秦緯球│人（住所：台中縣大肚鄉○○路1 │        │
│    │      │段428 巷81號）00-00000000 號電│        │
│    │      │話，自稱犯下殺人案要逃亡缺200 │        │
│    │      │多萬元，恐嚇勒索20萬元，未得逞│        │
│    │      │。                            │        │
├──┼───┼───────────────┼────┤
│十二│名人預│94年1 月6 日10時9 分許及同日下│附表一之│
│    │拌混凝│午14時34分由真實姓名年籍不詳之│編號一帳│
│    │土（股│成年男子以0000000000號電話（機│戶      │
│    │）公司│號：零碼）撥打被害人（住所：台│        │
│    │邱木森│南縣新市鄉○○路23巷2- 1號）06│        │
│    │      │-0000000號電話，自稱跑路（逃亡│        │
│    │      │）兄弟，恐嚇勒索10萬元，未得逞│        │
│    │      │。                            │        │
├──┼───┼───────────────┼────┤
│十三│正大造│94年1 月14日11時39分許由真實姓│附表一之│
│    │紙廠（│名年籍不詳之成年男子以00000000│編號二帳│
│    │股）公│54號電話（機號：零碼）撥打被害│戶      │
│    │司    │人（住所：彰化縣埔心鄉○○路2 │        │
│    │蕭錫榮│段271 號）00-0000000號電話，自│        │
│    │      │稱跑路（逃亡）兄弟，恐嚇勒索50│        │
│    │      │-60 萬元，未得逞。            │        │
└──┴───┴───────────────┴────┘


司法院資訊處製作；財團法人民間司法改革基金會備份。
